【裁判字號】    97,易,4633
【裁判日期】    971216
【裁判案由】    竊盜
【裁判全文】
臺灣臺中地方法院刑事判決              97年度易字第4633號
公  訴  人  臺灣臺中地方法院檢察署檢察官
被      告  甲○○
                    （現在臺灣臺中監獄執行中）
上列被告因竊盜案件，經檢察官提起公訴（97年度偵字第20259
號），本院判決如下：
    主  文
甲○○犯如附表編號一至六所示之竊盜罪，均累犯，各處如同附
表同編號所示之刑，應執行有期徒刑壹年陸月。
    犯 罪 事 實
一、甲○○前曾因竊盜案件，經本院以96年度中簡字第1849號判
    處有期徒刑4月確定，嗣經減刑為有期徒刑2月確定，於民國
    96年7月16日執行完畢。詎仍不知悔改，復意圖為自己不法
    之所有，分別於如附表所示之時、地，以徒手之方式，竊取
    辛○○等6人所有之財物得逞，並將上開竊得之物，分別持
    往位於臺中縣、市之「勝豐資源回收場」等5處資源回收場
    變賣花用。嗣因甲○○違反毒品危害防制條例案件為警至其
    位於臺中市○○區○○路91巷25號之住處搜索，而甲○○在
    有偵查權限之人知悉上開犯罪之前，主動向承辦員警張威德
    陳明涉犯上開竊盜案件，自首接受裁判。
二、案經臺中市警察局第四分局報請臺灣臺中地方法院檢察署檢
    察官偵查起訴。
    理    由
一、按被告以外之人（包括證人、鑑定人、告訴人、被害人及共
    同被告等）於審判外之陳述雖不符刑事訴訟法第159條之1至
    之4等4條之規定，而經當事人於審判程序同意作為證據，法
    院審酌該言詞陳述或書面陳述作成時之情況，認為適當者，
    亦得為證據；當事人、代理人或辯護人於法院調查證據時，
    知有刑事訴訟法第159條第1項不得為證據之情形，而未於言
    詞辯論終結前聲明異議者，視為有前項之同意，同法第15 9
    條之5定有明文。立法意旨在於傳聞證據未經當事人之反對
    詰問予以核實，原則上先予排除。惟若當事人已放棄反對詰
    問權，於審判程序中表明同意該等傳聞證據可作為證據；或
    於言詞辯論終結前未聲明異議，基於尊重當事人對傳聞證據
    之處分權，及證據資料愈豐富，愈有助於真實發見之理念，
    且強化言詞辯論主義，使訴訟程序得以順暢進行，上開傳聞
    證據亦均具有證據能力。本案被告、公訴人於本院審理程序
    時就本院下列所引用之證據，並未加爭執，且本院審酌證據
    作成之形式及取得之方式，均無瑕疵、與待證事實具有關聯
    性等情況，認為適當，且無不法取得之情形，應認得為證據
    ，揆諸前開說明，均具有證據能力，合先敘明。
二、上揭犯罪事實，業據被告甲○○於警詢、偵訊中及本院審理
    時坦承不諱，核與證人即被害人辛○○、丁○○、戊○○、
    丙○○、己○○、庚○○與證人林獻堂、林家億、徐建成、
    陳青照、關志隆等人證述之情節相符，且有整合性查贓系統
    表、隆欣資源回收場買入登記簿、林獻堂、林家億、關志隆
    指認被告照片及現場照片、員警張威德職務報告等資料在卷
    可稽，足見被告之自白與事實相符，本件事證明確，被告犯
    行足堪認定。
三、核被告甲○○所為，均係犯刑法第320條第1項之竊盜罪。又
    被告在有偵查權限之人知悉犯罪人之前，主動向員警張威德
    陳明另涉犯本案6件竊盜案件，有員警張威德出具之職務報
    告1份在卷可稽，是被告對於未發覺之罪自首而接受裁判，
    本院審酌本件查獲之經過，認均得依刑法第62條前段之規定
    ，減輕其刑。 再被告有如犯罪事實欄所載曾受有期徒刑執
    行完畢之前科，此有臺灣臺中地方法院檢察署刑案資料查註
    紀錄表及臺灣高等法院被告全國前案紀錄表各1份在卷足憑
    ，其於5年以內故意再犯本件各次有期徒刑以上之罪，均為
    累犯，均應依刑法第47條第1項之規定，各加重其刑，並各
    依法先加後減之。爰審酌被告素行不佳，所犯竊盜次數及犯
    罪所得，對社會治安所生危害非輕，且未與被害人達成和解
    賠償損失，法治觀念淡薄，惟念其犯後能自首並坦承犯行，
    態度良好，及其犯罪之動機、目的、手段等一切情狀，分別
    量處如主文所示之刑，並定其應執行之刑，以資懲儆。
據上論斷，應依刑事訴訟法第299條第1項前段，刑法第320條第1
項、第62條前段、第47條第1項、第51條第5款，刑法施行法第1
條之1，判決如主文。
本案經檢察官乙○○到庭執行職務
中    華    民    國    97    年    12    月    16    日
                  刑事第十四庭    法  官  洪堯讚
上正本證明與原本無異。
如不服本判決，應於收受送達後10日內向本院提出上訴書狀（應
敘述具體理由並附繕本）。
上訴書狀如未敘述理由，應於上訴期間屆滿後20日內補提理由書
於本院。
                                  書記官  沈慧玲
中    華    民    國    97    年    12    月    16    日
附錄本案論罪科刑法條
中華民國刑法第320條第1項
意圖為自己或第三人不法之所有，而竊取他人之動產者，為竊盜
罪，處 5 年以下有期徒刑、拘役或 5 百元以下罰金。
附表：
┌───┬──────┬──────────┬────────┬────┬────┐
│編號  │ 犯罪時間   │ 犯罪地點           │竊取之財物      │被害人  │科處刑度│
│      │            │                    │                │        │        │
├───┼──────┼──────────┼────────┼────┼────┤
│一    │96年10月間某│臺中縣大里市○○段  │汽車零件5個     │ 辛○○ │處有期徒│
│      │日          │地號0000-0000號處   │                │        │刑肆月。│
│      │            │                    │                │        │        │
├───┼──────┼──────────┼────────┼────┼────┤
│二    │96年10月間某│臺中縣大里市○○路1 │鐵製鷹架踏板8個 │ 丁○○ │處有期徒│
│      │日          │段146號旁空地       │                │        │刑肆月。│
├───┼──────┼──────────┼────────┼────┼────┤
│三    │97年2至3月間│臺中市南屯區○○○路│鐵製鷹架踏板5個 │ 己○○ │處有期徒│
│      │某日        │588號工地           │                │        │刑肆月。│
├───┼──────┼──────────┼────────┼────┼────┤
│四    │97年3月間某 │臺中縣烏日鄉三和村三│鐵製鷹架踏板5個 │ 戊○○ │處有期徒│
│      │日          │榮七街162號旁空地   │                │        │刑肆月。│
│      │            │                    │                │        │        │
├───┼──────┼──────────┼────────┼────┼────┤
│五    │97年4月間某 │臺中縣烏日鄉三和村榮│鐵製鷹架踏板8個 │ 丙○○ │處有期徒│
│      │日          │泉路與健行北一路口工│                │        │刑肆月。│
│      │            │地                  │                │        │        │
│      │            │                    │                │        │        │
├───┼──────┼──────────┼────────┼────┼────┤
│六    │97年5月初某 │臺中市○○區○○路  │被覆銅管1袋     │ 庚○○ │處有期徒│
│      │日          │34-1號鐵皮屋倉庫旁空│                │        │刑肆月。│
│      │            │地                  │                │        │        │
└───┴──────┴──────────┴────────┴────┴────┘


司法院資訊處製作；財團法人民間司法改革基金會備份。
